臺灣臺北地方法院交通事件裁定　　　 100年度交聲字第2093號
原處分機關　臺北市交通事件裁決所
異　議　人
即受處分人　陳承駿
送達代收人　賴明芳
上列異議人即受處分人因違反道路交通管理處罰條例事件，對於
臺北市交通事件裁決所中華民國100年9月13日所為之處分（原處
分案號：北市裁罰字第裁22-A04YL2632號），聲明異議，本院裁
定如下：
    主  文
異議駁回。
    理  由
一、按汽車迴車時，禁止左轉路段，不得迴車，道路交通安全規
    則第106條第3款定有明文。次按，汽車駕駛人迴車時，在禁
    止左轉路段迴車，處新臺幣（下同）600元以上1,800元以下
    罰鍰，並記違規點數1點，道路交通管理處罰條例第49 條第
    3款、第63條第1項第1款亦有明定。
二、原處分意旨略以：異議人即受處分人陳承駿（下稱受處分人
    ），於民國100年3月9日凌晨2時2分許，駕駛車牌號碼708-Y
    K號營業小客車，行經臺北市信義區○○○路○段（原舉發通
    知單係載「忠孝東路5段與基隆路1段口（東向東）」）之禁
    止左轉路段，由東往西方向迴轉往東行駛，為臺北市政府警
    察局信義分局（下稱原舉發機關）交通分隊執勤員警當場攔
    停，並以受處分人有「在禁止左轉路段迴車」之違規行為製
    單舉發，嗣受處分人於應到案日期前到案提出申訴，經原處
    分機關函請原舉發機關調查結果，仍認受處分人有前開違規
    行為，原處分機關乃於100年9月13日，以受處分人違反道路
    交通管理處罰條例第49條第3款、第63條第1項第1款（原處
    分漏引第1款）之規定，裁處受處分人罰鍰900元，並記違規
    點數1點等語。
三、異議意旨略以：伊當天行駛基隆路與忠孝東路 5段口，晚上
    天黑並未看到違規之標誌符號，且伊們台灣大車隊之車子都
    是在忠孝東路5段之W飯店排班，有和市政府簽約云云。
四、經查：
(一)本件受處分人對於在前開時、地，駕駛車牌號碼708-YK號營
    業小客車有迴轉之行為，並經原舉發機關員警攔停舉發，嗣
    經原處分機關裁罰等情並不爭執，並有受處分人聲明異議狀
    、原舉發通知單及原處分機關裁決書附卷可稽（見本院卷第
    4頁、第6至8頁），則受處分人確有在禁止左轉路段迴車之
    事實，堪可認定。
(二)本件違規地點係臺北市信義區○○○路○段與基隆路1段路口
    處，該路口東往西方向，於受處分人在100年3月 9日遭舉發
    違規之日期前，即已採禁止左轉管制，且已實施多年，該路
    口東往西方向遠端號誌橫桿及近端路燈桿上設有禁止左轉標
    誌共2面，而前述禁止左轉標誌雖因牌面老舊污損而已於100
    年9月29日更新，惟設置位置並無改變，此有臺北市交通管
    制工程處100年10月7日北市交工規字第10032946300號函在
    卷可參（見本院卷第24頁）。又觀諸原舉發機關以100年10
    月3日北市警信分交字第10032269900號函所檢送之採證照片
    2張（見本院卷第23頁），該處「禁止左轉」標誌所設置之
    位置係於上開路口顯明之處，且由受處分人行駛之忠孝東路
    5段往基隆路1段之交岔路口方向（東往西）觀之，可清楚辨
    識該處設有標誌，並無遮蔽視線之情形，縱然夜間光線較白
    天自然光線昏暗，惟參酌前揭臺北市交通管制工程處函文及
    採證照片2張可知，前述2面禁止左轉標誌分別設置於緊鄰遠
    端燈光號誌之號誌燈左側之位置及近端路燈桿之上，而號誌
    燈及路燈於夜間皆為發光之光源，佐以汽車於夜間駕駛時所
    應開亮頭燈之照明，仍應足以令駕駛人得以辨識前開禁止左
    轉標誌之存在，復以，設置於遠端燈光號誌旁之禁止左轉標
    誌之位置，屬一般駕駛人視線必及之處，若謂駕駛人行經該
    路口時，未注意到緊鄰於燈光號誌旁之禁止左轉標誌，實有
    違經驗法則，況受處分人於聲明異議狀中自承其所屬台灣大
    車隊之車輛都是在忠孝東路5段之W飯店排班（見本院卷第4
    頁），衡情較一般駕駛人更為熟悉該路段標誌、標線與號誌
    之設置狀況，受處分人駕駛汽車行經該處僅需稍加注意即可
    清楚看到該標誌並遵守之。而標誌、標線、號誌之設置目的
    ，在於提供車輛駕駛人及行人有關道路路況之警告、禁制、
    指示等資訊，以便利行旅及促進交通安全，即便受處分人與
    特定機構、機關簽約而於該路段特定地點排班，仍應遵守該
    路段標誌、標線及號誌之指示，以確保前開設置目的之實現
    ，是受處分人所辯，並無可採，則受處分人有原處分機關所
    認定「在禁止左轉路段迴車」之違規行為，已可認定。
五、綜上所述，本件受處分人之違規事實明確，原處分機關依道
    路交通管理處罰條例第49條第3款、第63條第1項第 1款（原
    處分漏引第1款）之規定，裁處受處分人900元之罰鍰，並記
    違規點數 1點，於法核無違誤。受處分人猶執前詞指摘原處
    分不當，為無理由，自應將其異議駁回。
據上論斷，應依道路交通事件處理辦法第 18 條，裁定如主文。
中    華    民    國   100    年    10    月    28    日
                  刑事第五庭    法  官  李小芬
上正本證明與原本無異。
如不服本裁定，應於裁定送達後5日內向本院提出抗告狀。
                                書記官  陳品潔
中    華    民    國   100    年    10    月    31    日